臺灣臺南地方法院刑事判決　　　　　　　 94年度訴字第816號
公　訴　人　臺灣臺南地方法院檢察署檢察官
被　　　告　乙○○
選任辯護人　蔡進欽律師
　　　　　　蔡弘琳律師
　　　　　　蘇正信律師
上列被告因違反槍砲彈藥刀械管制條例案件，經檢察官提起公訴
（94年度偵字第5950號），本院判決如下：
    主  文
乙○○未經許可，寄藏可發射子彈具有殺傷力之改造手槍，處有
期徒刑參年貳月，併科罰金新臺幣伍萬元，罰金如易服勞役，以
新臺幣玖佰元即銀元參佰元折算壹日。扣案仿ＢＥＲＥＴＴＡ廠
八四型半自動手槍製造之玩具手槍更換土造金屬槍管改造而成之
改造手槍壹把（槍枝管制編號：0000000000號，含彈
匣壹個）及由玩具金屬彈殼加裝直徑約陸ｍｍ之鋼珠改造而成之
改造子彈伍顆，均沒收之。
    事  實
一、乙○○明知可發射子彈具有殺傷力之改造槍枝，非經中央主
    管機關許可不得為人寄藏，竟於民國九十一年底某日，在臺
    南市○○區○○路五段一九一號住處，因借與新台幣五萬元
    予綽號「阿倫」之不詳年籍姓名成年男子，乃收受該名男子
    所交與有可發射金屬或子彈具殺傷力之仿ＢＥＲＥＴＴＡ廠
    八四型半自動手槍製造之玩具手槍更換土造金屬槍管改造而
    成之改造手槍一把（槍枝管制編號：0000000000
    號，含彈匣一個）及由玩具金屬彈殼加裝直徑約六ｍｍ之鋼
    珠改造而成之改造子彈十一顆（該十一顆子彈經送內政部警
    政署刑事警察局鑑定後，其中一顆認不具殺傷力），並允諾
    該名男子取回上開槍、彈，而未經許可而無故為該名綽號「
    阿倫」之男子寄藏持有上開改造手槍一把及子彈十一顆。嗣
    於九十四年五月四日下午十三時十分許，經警持搜索票，在
    上址二樓臥室查扣上開具殺傷力之改造手槍（含彈匣）一把
    及子彈十一顆，而查知上情。
二、案經高雄市政府警察局鹽埕分局報告臺灣臺南地方法院檢察
    署檢察官偵查起訴。
    理  由
一、上開犯罪事實，業據被告乙○○迭於警詢時、偵查中及本院
    審理時坦承不諱，核與證人李登財所述情節大致相符，復有
    搜索票、搜索扣押筆錄在卷可稽，又扣案之改造手槍一把（
    含彈匣一個）及子彈十一顆，經送內政部警政署刑事警察局
    以性能檢驗法、試射法鑑定結果，認送鑑改造手槍一枝（槍
    枝管制編號：0000000000號），係由仿ＢＥＲＥ
    ＴＴＡ廠八四型半自動手槍製造之玩具手槍，更換土造金屬
    槍管改造而成之改造手槍，機械性能良好，可擊發適用子彈
    ，認具殺傷力；送鑑子彈十二顆，認均係由玩具金屬彈殼加
    裝直徑約六ｍｍ之鋼珠改造而成之改造子彈，除一顆子彈無
    法擊發不具殺傷力外，其餘子彈均可擊發（採樣六顆試射）
    ，均具殺傷力，有該局九十四年五月十九日刑鑑字第０九四
    ００七四一０四號槍彈鑑定書一份存卷可按（見臺灣臺南地
    方法院檢察署九十四年度偵字第五九五０號偵查卷第九至十
    一頁），由上開鑑定報告，足認扣案之改造手槍及子彈（其
    中一顆除外），均係屬槍砲彈藥刀械管制條例所規範管制之
    槍枝及子彈無訛。綜上所查，被告自白核事實相符，本件事
    證明確，被告犯行洵堪認定。
二、按槍砲彈藥刀械管制條例雖於九十四年一月二十六日修正公
    布施行，而於同年月二十八日生效，惟按槍砲彈藥刀械管制
    條例係將持有與寄藏手槍罪為分別之處罰規定，而寄藏與持
    有，均係將物置於自己實力支配之下，僅寄藏必先有他人之
    持有行為，而後始為之受寄代藏而已，故寄藏之受人委託代
    為保管，其保管之本身，亦屬持有，不過，此之持有係受寄
    之當然結果，雖不應另就持有予以論罪，然未經許可持有手
    槍，其持有之繼續，為行為之繼續，亦即一經持有手槍，罪
    已成立，但其完結須繼續至持有行為終了時為止。則包括持
    有之寄藏手槍行為，自亦為行為之繼續，其犯罪之完結須繼
    續至寄藏行為終了時為止。最高法院九十三年度臺上字第二
    二五三號判決可資參照。查被告乙○○既於九十一年間起即
    為「阿倫」寄藏上開改造手槍、子彈，而保管持有行為繼續
    至九十四年五月四日下午十三時十分許，參諸上揭說明，此
    部分自無新舊法比較之問題，而應依九十四年一月二十六日
    修正公布施行之現行法論處，合先敘明。是核被告乙○○所
    為，係犯修正後槍砲彈藥刀械管制條例第八條第四項未經許
    可寄藏可發射子彈具有殺傷力之改造手槍罪及同法第十二條
    第四項未經許可寄藏子彈罪。起訴書雖誤引修正前槍砲彈藥
    刀械管制條例第十一條第四項及同法第十二條第四項，惟經
    蒞庭公訴檢察官修正起訴法條如上，併予敘明。被告以一持
    有行為，同時持有上開手槍及子彈，觸犯構成要件相異之罪
    名，為想像競合犯，應依刑法第五十五條前段之規定，從一
    重之槍砲彈藥刀械管制條例第十一條第四項之未經許可持有
    具殺傷力之手槍罪處斷。又本案扣案之彈匣一個為上開手槍
    之構成部分，有上開送驗之手槍、彈匣之照片二幀在卷可參
    （見上開偵卷第十一頁），並非單獨存在，故不另論同條例
    第十三條第四項之未經許可寄藏持有槍彈之主要組成零件罪
    。爰審酌被告乙○○為他人寄藏保管扣案改造手槍及子彈之
    期間長達三年以上，然期間並未持槍犯他案並造成他人傷亡
    ，又其犯後於警詢、偵查中及本院審理時皆坦承犯行、態度
    良好等一切情狀，量處如主文所示之刑，並就罰金部分，諭
    知易服勞役之折算標準，以示懲儆。至於，辯護意旨以被告
    係因「阿倫」之男子拿扣案槍彈來借錢，被告不敢不借，亦
    不敢報繳，唯恐「阿倫」索回不遂，被告當即有立即危險，
    且為單親媽媽，尚有一名年僅十二歲兒子需其扶養等情，請
    求依刑法第五十九條之規定，酌減被告之刑並給予緩刑云云
    ，惟按刑法第五十九條之酌量減輕其刑，必須犯罪另有特殊
    之原因與環境等等，在客觀上足以引起一般同情，認為即予
    宣告法定低度刑期尤嫌過重者，始有其適用，最高法院四十
    五年台上字第一一六五號著有判例可資參照。查本案被告因
    借款五萬元與「阿倫」，乃收受扣案槍、彈以為擔保，酌情
    應無遭受威脅、恐嚇之可能，況被告收受上開槍、彈長達三
    年期間，而其於警詢時亦供稱「聽說他（阿倫）目前被關在
    某監獄」云云，是以，被告辯稱因擔心遭受「阿倫」報復而
    不敢主動向警察機關報繳云云，尚難採信，故而，難謂被告
    有何堪予憫恕之特別情狀，自無援引刑法第五十九條之規定
    酌減其刑之理，應予敘明。扣案仿ＢＥＲＥＴＴＡ廠八四型
    半自動手槍製造之玩具手槍更換土造金屬槍管改造而成之改
    造手槍一把（槍枝管制編號：0000000000號，含
    彈匣一個）及子彈六顆（扣除一顆不具殺傷力之子彈及採樣
    試射之五顆子彈），依槍砲彈藥刀械管制條例第五條之規定
    為違禁物，爰依刑法第三十八條第一項第一款之規定，宣告
    沒收之。另扣案之子彈一顆不具殺傷力，非屬違禁品，及採
    樣試射之五顆子彈，爰不諭知沒收，附此敘明。
據上論斷，應依刑事訴訟法第二百九十九條第一項前段，槍砲彈
藥刀械管制條例第八條第四項、第十二條第四項，刑法第十一條
前段、第五十五條前段、第四十二條第二項、第三十八條第一項
第一款、第二項，罰金罰鍰提高標準條例第二條，現行法規所定
貨幣單位折算新臺幣條例第二條，判決如主文。
本案經檢察官甲○○到庭執行職務
中　　華　　民　　國　　94　　年　　9 　　月　　28　　日
　　　　　　　　　刑事第一庭    審判長法  官  陳振謙
                                      法  官  鍾邦久
                                      法　官　王慧娟
以上正本證明與原本無異。
如不服本判決，應於判決送達後10日內，向本院提出上訴狀（須
附繕本）。
　　　　　　　　　　　　　　　　      書記官　李劍龍
中　　華　　民　　國　　94　　年　　9　　月　　28　　日
附錄法條：
槍砲彈藥刀械管制條例第八條第四項
未經許可，持有、寄藏或意圖販賣而陳列第 1 項所列槍枝者，處
 3年以上10年以下有期徒刑，併科新臺幣700萬元以下罰金。
槍砲彈藥刀械管制條例第十二條第四項
未經許可，持有、寄藏或意圖販賣而陳列子彈者，處 5 年以下有
期徒刑，併科新台幣 300 萬元以下罰金。
